---
title: "Laboratorio 1"
output: html_notebook
---
# Parte 1

1. ¿Cómo generaría un arreglo aleatorio de 250 elementos con los 
colores primarios?
```{r}
colores <- c('rojo','amarillo','azul')
ArregloRandom <- sample(colores,250,replace = T)
print(ArregloRandom)
```

2. Dado un arreglo de 120000 elementos de números enteros entre 
40 y 70, ¿Cómo haría para obtener la desviación estándar de 
aquellos números que son mayores a 55 y menores a 64
```{r}
randVec <- as.integer(runif(120000,min = 40, max = 70))
mediaDeseada <- mean(randVec[(randVec > 55) & (randVec < 64)])
desviDeseada <- sd(randVec[(randVec > 55) & (randVec < 64)])
print(paste('La media del set seleccionado es:',mediaDeseada))
print(paste('La desviación del set seleccionado es:',desviDeseada))

```
3. Suponga que se almacena en una variable un arreglo con todos 
los números de carnet de los estudiantes del Instituto de 
Investigación de Operaciones de la universidad en forma de 
string, los carnets tiene al inicio dos caracteres que 
identifican el año en el que la persona entró a la universidad 
por ejemplo: 19004528 hacer referencia a una persona que 
ingreso en el año 2019, 06009878 hace referencia a una persona 
que ingreso que el año 2006, ¿Cómo haría para contar la cantidad 
de alumnos por año? 
```{r}
## función que genera los carnets
carnets <- function(z){
  stringAnios <- c()
  carnetFinal <-c()
  CantidadPorAnio <- list()
  for (r in 1:length(z)){
    if (z[r] <10){
      stringAnios <- append(stringAnios,paste('0',z[r],sep = ''))
      
    }
    else{
      stringAnios <- append(stringAnios,z[r])
    }
  }
  
  for(r in 1:length(z)){
    digitos <- as.integer(runif(as.integer(runif(1,1,1000)),1000,9999))
    #digitos <- as.integer(runif(as.integer(runif(1,1,4)),1000,9999))
    carnetFinal <- append(carnetFinal,paste(stringAnios[r],'00',digitos, sep =''))
    
  }
#calculando los carnetes por anio
  for(r in 1:length(z)){
    CantidadPorAnio <- append(CantidadPorAnio,sum(substr(carnetFinal,1,2) == stringAnios[r]))
  }
  names(CantidadPorAnio) <- stringAnios
  return(CantidadPorAnio)
}
```
```{r}
anios <- c(6:23)

test <- carnets(anios)
test
```

4. Define el vector y = (1, 3, 5, 7) utilizando la función c(). 
¿Cómo lo harías con la función seq()? 
```{r}
y <- c(1,3,5,7)
ySeq <- seq(from = 1, to = 7, by = 2)
ySeq
```
5. Si b <- list(a=1:10, c="Hola", d="XX"), escriba una expresión 
en R que devuelva todos los elementos de la lista excepto los 
elementos 4,6,7,8 del vector a.

```{r warning=FALSE}
b <- list(a=1:10,c="Hola", d = "XX")
c <- list(b$a[b$a != c(4,6,7,8)],b$c,b$d)
print(c)

```


6. Dado los siguientes vectores, muestre el código en R necesario 
para declarar y calcular el promedio, deviación estándar, 
mediana, moda y sumatoria total para los siguientes vectores: \
a. x=(8,7,6,5)
b. y = (3,3, 3, 3, 3, 3, 3, 3, 2, 2) 
c. z = (1, 1.75, 2.5, 3.25, 4)
```{r}
datos <- function(a){
  media <- mean(a)
  desviacion <- sd(a)
  mediana <- median(a)
  valsModa <- unique(a)
  b <- table(a)
  moda <- as.numeric(names(b)[b == max(b)])
  sumaTotal <- sum(a)
  output<- list(media,desviacion,mediana,moda,sumaTotal)
  names(output) <- list('media', 'desviacion', 'mediana', 'moda', 'suma total')
  return(output)
  
}
```

```{r}
x <- c(8,7,6,5)
y <- c(3,3,3,3,3,3,3,3,2,2)
z <- c(1,1.75,2.5,3.25,4)
datosListax <- datos(x)
datosListax
datosListay <- datos(y)
datosListay
datosListaz <- datos(z)
datosListaz

```

7. Sabemos que para sumar vectores estos deben tener la misma 
longitud. Sin embargo R trabaja de manera distinta. Defina los 
vectores x = (1, 2, 3, 4, 5, 6), y = (7, 8), z = (9, 10, 11, 
12). Calcula: 
a. x + x
b. x + y. 
c. Responda ¿Qué ha hecho R?
```{r}
x <- c(1:6)
y <- c(7,8)
z <- c(9:12)
x2 = x + x
x3 = x + y
cat('x + x =',x2)
print('En este caso, el i-ésimo elemento de x se suma con el i-ésimo elemento de x')
cat('x + y =',x3)
print('En este caso, ya que y es de longitud 2 y x es de longitud 6, R repite de manera cíclica la lista y. Genera una lista de longitud 6 de los elementos de y repitiéndolos, y luego realiza la suma')
```
8. Dada la variable string <- "Hola Mundo", escriba una instrucción 
en R que devuelva la siguiente salida: 
 [[1]]
 [1] "Hola"
[[2]]
[1] "Mundo
```{r}
string8 <- 'Hola Mundo'
stringSeparada <- list(strsplit(string8, split = ' ')[[1]][1],strsplit(string8, split = ' ')[[1]][2])
stringSeparada
```

# Problema 2.
Es necesario cargar el archivo para esta parte:
```{r}
load('data.Rdata')
```
1.  ¿Qué tipo de dato es info_estudiantes?
```{r}
class(info_estudiantes)
```

2.  ¿Cuantos elementos tiene info_estudiantes? 
```{r}
cat('La variable info_estudiantes está conformada por ',length(info_estudiantes), 'elementos, llamados: ', names(info_estudiantes), '. Cada uno de estos tiene ', length(info_estudiantes[[1]]),' sub-elementos')
  
```
3.  ¿Qué representa cada uno de los elementos de info_estudiantes?

  Por lo que puede verse en el inciso anterior, cada elemento representa el carné de un estudiante, su promedio y el tipo de estudiante que es.

4. ¿Cuál es la media de los estudiantes ingresados en el año 2019?
```{r}
mean(info_estudiantes$promedio[substr(info_estudiantes$carnet,1,2) == '19'])

```
5.  ¿Cuál es la suma de desviación estándar de los estudiantes que 
ingresaron en el año 2016 y 2018?
```{r}

sd(info_estudiantes$promedio[(substr(info_estudiantes$carnet,1,2) == '18')]) + sd(info_estudiantes$promedio[substr(info_estudiantes$carnet,1,2) == '16'])
```

6.  ¿Cuál es el mínimo de notas de aquellos estudiantes donde su 
carnet termina con los números 45 a 48?
```{r}
min(info_estudiantes$promedio[(as.integer(substr(info_estudiantes$carnet,7,8)) >= 45) &  (as.integer(substr(info_estudiantes$carnet,7,8)) <= 48) ])
```


7.  ¿Cuál es la probabilidad de que un estudiante tipo A tenga una 
nota mayor a 85?
```{r}
sum(info_estudiantes$promedio[info_estudiantes$tipo == 'A'] > 85)/sum(info_estudiantes$tipo == 'A')
```


8.  ¿Cuál es la probabilidad de que un estudiante tipo C haya 
ingresado en el año 2017 o 2019?
```{r}
sum(info_estudiantes$tipo[(substr(info_estudiantes$carnet,1,2) == '19') | (substr(info_estudiantes$carnet,1,2) == '17')] == 'C')/sum(info_estudiantes$tipo == 'C')

```

