---
title: "R Notebook"
output: html_notebook
---
# Laboratorio 2, ggplot y dplyr
## Carga librerías
```{r}
library(dplyr)
library(ggplot2)
library(lubridate)
```

## Carga de archivos
```{r}
DataBicis <- read.csv('dataset.csv')
DataBicis
```

## Preguntas

### 1. Cree un conjunto de columnas nuevas: día, mes, año, hora y minutos  a partir de la comlumna datetime, para esto investigue como puede  “desarmar” la variable datetime utilizando lubridate y mutate.

```{r}
fechas <- DataBicis %>%
  mutate(
    minutos = hr*60,
    dia = day(dteday),
    mes = month(dteday),
    anio = year(dteday)
  )
fechas
```


### 2. ¿Qué mes es el que tiene la mayor demanda? Muestre una tabla y una gráfica
```{r}
MaxMes <- DataBicis %>%
  group_by(mnth) %>%
  summarise(totalesmes = sum(cnt))
MaxMes
```
```{r}
ggplot(MaxMes, aes(x = mnth, y = totalesmes, fill = totalesmes)) +
  geom_bar(stat = 'identity', col = 'black', lwd = 1)
```
Tanto en la tabla como en la gráfica, se puede ver que el mes que más rentas tiene es julio.

### 3. ¿Qué rango de hora es la de mayor demanda? Muestre una tabla y una gráfica
```{r}
MaxHora <- DataBicis %>%
  group_by(hr) %>%
  summarise(totaleshr = sum(cnt))
MaxHora
```
```{r}
ggplot(MaxHora, aes(x = hr, y = totaleshr)) +
  geom_bar(stat = 'identity', col = 'black', lwd = 1, fill = 'blue')
```
Tanto en la tabla como en la gráfica se observa que entre las 17 y 18 horas está el máximo de rentas.

### 4. ¿Qué temporada es la mas alta? Muestre una tabla
```{r}
MaxSsn <- DataBicis %>%
  group_by(season) %>%
  summarise(totalesssn = sum(cnt))
MaxSsn
```

```{r}
ggplot(MaxSsn, aes(x = season, y = totalesssn)) +
  geom_bar(stat = 'identity', col = 'black', lwd = 1, fill = 'cyan')
```
Tanto en la gráfica como en la tabla se puede ver que el máximo de rentas está en la estación 3

### 5. ¿A que temperatura disminuye la demanda? Muestre una gráfica para  analizar y dar su respuesta

```{r}
DatosTemp <- DataBicis %>%
  group_by(temp)%>%
  summarise(RentaTotalT = sum(cnt), AvgRenta = mean(cnt))
DatosTemp
```
```{r}
ggplot(data = DatosTemp, aes(x = temp, y = RentaTotalT))+
  geom_bar(stat = 'identity', col = 'black', lwd = 0.4, fill = 'violet')
```
```{r}
ggplot(data = DatosTemp, aes(x = temp, y = AvgRenta))+
  geom_line(stat = 'identity', col = 'purple', lwd = 1)
```

A través de las gráficas presentadas, se puede observar que las rentas disminuyen a menor temperatura.


### 6. ¿A que humedad disminuye la demanda? Muestre una gráfica para  analizar y dar su respuesta.

```{r}
DatosHum <- DataBicis %>%
  group_by(hum)%>%
  summarise(RentaTotalH = sum(cnt), AvgRentaH = mean(cnt))
DatosHum
```
```{r}
ggplot(data = DatosHum, aes(x = hum, y = RentaTotalH))+
  geom_bar(stat = 'identity', col = 'black', lwd = 0.5, fill = 'darkblue')
```
```{r}
ggplot(data = DatosHum, aes(x = hum, y = AvgRentaH))+
  geom_line(stat = 'identity', col = 'cyan', lwd = 1)
```

a través de las gráficas presentadas, es notorio que las rentas disminuyen a medida que aumenta la humedad. El máximo de rentas promedio está cuando la humedad es alrededor de 0.25

### 7. ¿Que condiciones climáticas serian ideales para nuestra demanda? (considere una función de densidad bivariable para la temperatura y la humedad)

```{r}
ggplot(data = DataBicis, aes(x = hum, y = temp, fill = cnt))+
  geom_tile(width = 0.2, height = 0.04, alpha = 1, col = 'red')
```
En la gráfica, puede observarse que las mayores rentas están en temperaturas altas (alrededor de 0.75), y humedades bajas (alrededor de 0.3) 

### 8. Mueste una gráfica de la densidad de rentas.

```{r}
ggplot(data = DataBicis, aes(x = cnt))+
  geom_density(stat = 'density', lwd = 1, col = 'orange', fill = 'lightblue', linetype = 'dashed')+
  geom_vline(aes(xintercept = mean(cnt)), col = 'darkblue', lwd = 1, linetype = 'dashed')
```


### 9. ¿En promedio de personas que rentan bicicletas y están registradas?

Para este análsis, se sacará el promedio del dataset completo, luego se sacará por temporada, por mes y por hora para tener un mejor panorama

```{r}
PromedioNeto <- as.integer(mean(DataBicis$registered))
PromedioNeto

```
```{r}
PromedioMes <- DataBicis %>%
  group_by(mnth)%>%
  summarise(prommes = as.integer(mean(registered)))
PromedioMes
```
```{r}
PromedioSsn <- DataBicis %>%
  group_by(season)%>%
  summarise(promssn = as.integer(mean(registered)))
PromedioSsn
```



### 10. Determine la mediana de personas que rentan bicicletas y no están registradas. 

Al igual que en el caso de bicicletas registradas, se sacará el promedio en bruto, por mes y por estación

```{r}
PromedioNetoU <- as.integer(median(DataBicis$casual))
PromedioNetoU

```
```{r}
PromedioMesU <- DataBicis %>%
  group_by(mnth)%>%
  summarise(prommesU = as.integer(median(casual)))
PromedioMesU
```

```{r}
PromedioSsnU <- DataBicis %>%
  group_by(season)%>%
  summarise(promssnu = as.integer(median(casual)))
PromedioSsnU
```

### 11. Deterimne la renta total, renta promedio por cada tipo de  estación.

```{r}
DatosSsn <- DataBicis %>%
  group_by(season) %>%
  summarise(totales = sum(cnt), promedios = as.integer(mean(cnt)))
DatosSsn
```


### 12. Determine y muestre una gráfica de barras la cantidad de rentas por tipo de temporada.

```{r}
ggplot(MaxSsn, aes(x = season, y = totalesssn, fill = totalesssn)) +
  geom_bar(stat = 'identity', col = 'black', lwd = 1)
```


### 13. Muestre una gráfica de la densidad por hora.
```{r}
DensHora <- DataBicis %>%
  group_by(hr) %>%
  summarise(rentashoras = sum(cnt), mediarentas = mean(cnt))
```

```{r}
ggplot(data = DensHora, aes(x = rentashoras)) +
  geom_density()
```
```{r}
DataBiciss <- DataBicis
DataBiciss$hr <- as.character(DataBiciss$hr)
```

```{r}
ggplot(data = DataBiciss, aes(x = cnt, col = hr))+
  geom_density(stat = 'density') +
  theme_minimal()

```



### 14. Muestre una gráfica de barras por día del mes como eje x y la cantidad total de alquileres como el eje Y.

```{r}
DatosDay <- DataBicis %>%
  group_by(weekday) %>%
  summarise(totalwk = sum(cnt))

ggplot(DatosDay, aes(x = weekday, y = totalwk, fill = totalwk))+
geom_bar(stat = 'identity', col = 'black', lwd = 1)
```


### 15. Muestre una serie temporal (gráfica) con el tiempo (mes-dia-año) como eje de tiempo y la cantidad de alquieleres como eje Y.

```{r}
BicisDate <- DataBicis %>%
  group_by(dteday) %>%
  summarise(ventadiaria = sum(cnt))
BicisDate$dteday = format(as.Date(BicisDate$dteday), '%Y-%m-%d')
fechas <- strptime(as.character(BicisDate$dteday), "%Y-%m-%d")
BicisDate$dteday <- format(fechas, '%m-%d-%Y')
BicisDate
```
```{r}
ggplot(data = BicisDate, aes(x = as.Date(dteday,'%m-%d-%Y'), y = ventadiaria)) +
  geom_line() +
  xlab('')
```


### 16. Muestre una gráfica de puntos que relaciones la temperatura como ejer X y la humedad como eje Y.
```{r}
ggplot(data = DataBicis, aes(x = temp, y = hum)) +
  geom_point(col = 'darkblue')
```

